臺灣桃園地方法院民事裁定
111年度小上字第86號
上  訴  人  連正鴻  

被  上訴人  富邦產物保險股份有限公司

法定代理人  羅建明  


上列當事人間請求損害賠償事件，上訴人對於民國111年4月12日
本院中壢簡易庭111年度壢保險小字第150號第一審判決提起上訴
，本院裁定如下：
    主  文
上訴駁回。
第二審訴訟費用新臺幣壹仟伍佰元由上訴人負擔。
    理  由
一、按對於小額程序第一審裁判之上訴，非以其違背法令為理由
    ，不得為之，民事訴訟法第436條之24第2項定有明文。且依
    同法第436條之25規定，上訴狀應記載上訴理由，並表明原
    判決所違背之法令及其具體內容，以及依訴訟資料可認為原
    判決有違背法令之具體事實。又依同法第436條之32準用同
    法第468條、第469條第1款至第5款之規定，判決不適用法規
    或適用不當者，為違背法令，而判決有同法第469條第1款
　　至第5款情形之一者，為當然違背法令。是當事人對於小額
    程序之第一審判決提起上訴，如依民事訴訟法第468條規定
    ，以第一審判決有不適用法規或適用法規不當為理由時，其
    上訴狀或理由書應有具體之指摘，並揭示該法規之條項或其
    內容，若係成文法以外之法則，應揭示該法則之旨趣，倘為
    司法院解釋或最高法院之判例，則應揭示該判解之字號或其
    內容，如以民事訴訟法第469條第1款至第5款所列情形為理
    由時，其上訴狀或理由書，應揭示合於該條款之事實，上訴
    狀或理由書如未依此項方法表明，或其所表明者，顯與上開
    法條規定之情形不相合時，又或上訴理由僅引用原審判決時
    之攻擊防禦方法，即難認為已對第一審判決之違背法令有具
    體之指摘，不得謂已合法表明上訴理由，其上訴亦難認為合
    法。再按上訴不合法者，依同法第436條之32第2項準用第47
    1條第1項、第444條第1項規定，法院毋庸命其補正，應逕以
    裁定駁回之。
二、上訴意旨略以：本件之刑事案件仍於法院調查中，尚未判決
    等語。
三、查本件為訴訟標的金額在10萬元以下之金錢給付訴訟，依民
    事訴訟法第436條之8第1項規定，應適用小額訴訟程序，依
    前開說明，上訴人非以原判決違背法令為由不得提起上訴，
    且上訴理由須表明原判決所違背之法令及其具體內容，暨依
    訴訟資料可認為原判決有違背法令之具體事實，始符合上訴
    程式。然核本件上訴人之上訴理由，並未具體指明原判決違
    反之法令條項及究竟違背何種內容之證據法則，亦未具體指
    明原判決所違背法則之旨趣或內容，更未指明原判決所違反
    之法令條項或其內容及依訴訟資料有何判決違背法令之具體
    事實，參諸前開說明，本件上訴難謂已對原判決有何違背法
    令之處為具體之指摘。至上訴人雖主張：本件之刑事案件仍
    於法院調查中，尚未判決云云；惟基於民刑事訴訟獨立審判
    原則，兩者間縱有案情及證據上之關聯性，並不受彼此認定
    之拘束，民事事件承審法官本得就其證據調查之結果為判斷
    認定，毋庸待刑事案件確定後始得為審理，要難認此有何違
    背法令。從而，依首揭說明，應認其上訴為不合法，應予駁
    回。
四、末按小額訴訟之上訴程序，法院為訴訟費用之裁判時，應確
    定其費用額，民事訴訟法第436 條之19第1 項、第436 條之
    32第1 項分別定有明文。本件第二審裁判費用1,500 元，應
    由敗訴之上訴人負擔，爰依前揭法條併予確定之。
五、據上論結，本件上訴為不合法，爰裁定如主文。
中　　華　　民　　國　　111 　年　　8 　　月　　30　　日
　          民事第三庭 審判長 法  官  周玉羣
　　　　　　
                              法  官  吳佩玲
　　　　　　　　　　　　　　　
                              法  官  張世聰
正本係照原本作成。　　　　　　　　　　　　　　　
本裁定不得抗告。　　　　　　　　　　　　　　　
中　　華　　民　　國　　111 　年　　8 　　月　　31　　日
                              書記官  張詠昕